# Japanese Verb Conjugation Rules

## Group 1: U-Verbs (Godan Verbs)
U-verbs end in a consonant + う (u) sound (e.g., 書く (kaku) - to write).

### Conjugation Rules:
1. **Dictionary Form (Plain Form)**: Root + う (u)
2. **Negative Form**: Change う (u) to あ (a) + ない (nai)
3. **Masu Form (Polite Present)**: Change う (u) to い (i) + ます (masu)
4. **Te Form (Connecting Form)**: Change う (u) to い (i) + て (te)
5. **Past Form**: Change う (u) to い (i) + た (ta)
6. **Masu Past Form**: Change う (u) to い (i) + ました (mashita)

### Examples:
| Verb   | Dictionary Form          | Negative Form          | Masu Form             | Te Form             | Past Form            | Masu Past Form            |
|--------|--------------------------|------------------------|-----------------------|---------------------|----------------------|---------------------------|
| 書く   | 書く (kaku)              | 書かない (kakanai)     | 書きます (kakimasu)   | 書いて (kaite)      | 書いた (kaita)       | 書きました (kakimashita)  |
| 話す   | 話す (hanasu)            | 話さない (hanasanai)   | 話します (hanashimasu)| 話して (hanashite)  | 話した (hanashita)   | 話しました (hanashimashita)|
| 読む   | 読む (yomu)              | 読まない (yomanai)     | 読みます (yomimasu)   | 読んで (yonde)      | 読んだ (yonda)       | 読みました (yomimashita)  |
| 聞く   | 聞く (kiku)              | 聞かない (kikanai)     | 聞きます (kikimasu)   | 聞いて (kiite)      | 聞いた (kiita)       | 聞きました (kikimashita)  |
| 泳ぐ   | 泳ぐ (oyogu)             | 泳がない (oyoganai)    | 泳ぎます (oyogimasu)  | 泳いで (oyoide)     | 泳いだ (oyoida)      | 泳ぎました (oyogimashita) |

## Group 2: Ru-Verbs (Ichidan Verbs)
Ru-verbs end in る (ru) with a preceding vowel (e.g., 食べる (taberu) - to eat).

### Conjugation Rules:
1. **Dictionary Form (Plain Form)**: Root + る (ru)
2. **Negative Form**: Root + ない (nai)
3. **Masu Form (Polite Present)**: Root + ます (masu)
4. **Te Form (Connecting Form)**: Root + て (te)
5. **Past Form**: Root + た (ta)
6. **Masu Past Form**: Root + ました (mashita)

### Examples:
| Verb   | Dictionary Form           | Negative Form          | Masu Form             | Te Form            | Past Form           | Masu Past Form           |
|--------|---------------------------|------------------------|-----------------------|--------------------|---------------------|--------------------------|
| 食べる  | 食べる (taberu)           | 食べない (tabenai)     | 食べます (tabemasu)   | 食べて (tabete)    | 食べた (tabeta)     | 食べました (tabemashita)  |
| 見る   | 見る (miru)               | 見ない (minai)         | 見ます (mimasu)       | 見て (mite)        | 見た (mita)         | 見ました (mimashita)      |
| 起きる  | 起きる (okiru)            | 起きない (okinai)      | 起きます (okimasu)    | 起きて (okite)     | 起きた (okita)      | 起きました (okimashita)   |
| 寝る   | 寝る (neru)               | 寝ない (nenai)         | 寝ます (nemasu)       | 寝て (nete)        | 寝た (neta)         | 寝ました (nemashita)      |
| 出る   | 出る (deru)               | 出ない (denai)         | 出ます (demasu)       | 出て (dete)        | 出た (deta)         | 出ました (demashita)      |

## Group 3: Irregular Verbs
There are only two common irregular verbs: する (suru - to do) and 来る (kuru - to come).

### Examples:
| Verb   | Dictionary Form          | Negative Form           | Masu Form             | Te Form             | Past Form            | Masu Past Form            |
|--------|--------------------------|-------------------------|-----------------------|---------------------|----------------------|---------------------------|
| する   | する (suru)              | しない (shinai)         | します (shimasu)      | して (shite)        | した (shita)         | しました (shimashita)      |
| 来る   | 来る (kuru)              | 来ない (konai)          | 来ます (kimasu)       | 来て (kite)         | 来た (kita)          | 来ました (kimashita)       |

## Key Points to Remember
1. **Stem Changes**: For U-verbs, the ending vowel changes in the stem when conjugated. For Ru-verbs, you simply drop る (ru) and add the new ending.
2. **Te Form**: Used for making requests, combining sentences, and forming the progressive tense.
3. **Masu Form**: Used for polite speech.
4. **Negative Form**: Created by adding ない (nai) to the plain form stem.
